【裁判字號】    89,上易,299
【裁判日期】    890510
【裁判案由】    毒品危害防制條例
【裁判全文】
臺灣高等法院臺中分院刑事判決          民國八十九年度上易字第二九九號
    即  被  告  甲○○
右上訴人因毒品危害防制條例案件，不服台灣台中地方法院中華民國八十八年十二月
二十九日第一審判決（民國八十八年度訴字第一九九九號，起訴案號：台灣台中地方
法院檢察署民國八十八年度偵字第一九一五五號），提起上訴，本院判決如左：
    主      文
上訴駁回。
    事      實
一、甲○○曾於民國（下同）八十三年間，因違反麻醉藥品管理條例案件，經原審法
    院判處有期徒刑四月，如易科罰金以三百元折算一日，上訴後經本院駁回其上訴
    而確定，於八十四年二月十四日易科罰金執行完畢，猶不知悔改；復基於幫助施
    用毒品之概括犯意，分別於八十八年八月中旬某日及同年月二十二日下午八時左
    右，在台中縣霧峰鄉○○村○○街一號其住處，連續二次受乙○○所託代為向綽
    號「阿明」之不詳姓名男子購買第二級毒品安非他命各一包，價值各新台幣二千
    元，以供乙○○施用。嗣於八十八年八月二十三日晚上八時三十分左右，在台中
    縣霧峰鄉○○村○○路一八二巷二十三號，查獲乙○○施用第二級毒品後，循線
    在同日晚上十時三十分左右，在台中縣大里市○○路四四九號「金頭腦電玩店」
    內，查獲甲○○。
二、案經台中縣警察局移送臺灣臺中地方法院檢察署檢察官偵查起訴。
    理      由
一、右揭事實業據上訴人即被告於原審審理時供承不諱，核與證人乙○○於原審審理
    時所證情節大致相符。而乙○○確因吸用託上訴人購買之安非他命，經送戒治，
    除經乙○○供證明確外，並有臺灣高等法院檢察署刑案紀錄簡覆表在原審卷第十
    頁足資佐。上訴人罪證明確，犯行堪以認定。另上訴人於警訊、偵查中及原審初
    訊時供陳係贈與乙○○；惟乙○○於警訊時則供證係向上訴人買受。經原審傳訊
    乙○○與上訴人對質後，兩人均陳明係乙○○委請上訴人代為購買供其吸用無訛
    。另上訴人於本院時陳稱第一次即八十八年八月中旬並未買到，乙○○則陳稱八
    十八年八月二十二日那一次未購得，所陳互有出入，應係欲圖減輕上訴人刑責之
    詞，應以上訴人與乙○○對質時之陳述為可採信，均此敘明。
二、核上訴人所為，係犯毒品危害防制條例第十條第二項之施用第二級毒品罪之幫助
    犯，公訴人認被告所犯係同條例第八條第二項之轉讓第二級毒品罪，尚有未洽，
    起訴法條應予變更。上訴人持有安非他命之低度行為，為幫助施用之高度行為所
    吸收，不另論罪。上訴人先後二次幫助施用安非他命之犯行，時間緊接，且犯罪
    構成要件相同，顯係基於概括之犯意而反覆為之，為連續犯，應依刑法第五十六
    條之規定，論以一罪，並加重其刑。又上訴人曾於八十三年間，因違反麻醉藥品
    管理條例案件，經原審法院判處有期徒刑四月，如易科罰金以三百元折算一日，
    上訴後經本院駁回其上訴而確定，於八十四年二月十四日易科罰金執行完畢等情
    ，有臺灣臺中地方法院檢察署刑案資料查註紀錄表在卷可憑，其於刑之執行完畢
    後，五年內再犯本件有期徒刑以上之罪，為累犯，爰依刑法第四十七條規定，加
    重其刑，並遞加之。上訴人所為係屬從犯，爰依刑法第三十條第二項之規定，減
    輕其刑。原判決依上開法條之規定，並審酌上訴人之品行，其犯罪之動機、手段
    、因幫助施用毒品而交付毒品給施用人嚴重戕害他人之身體健康，及其犯罪後之
    態度等一切情狀，量處有期徒刑壹年貳月。並說明上訴人於八十八年八月二十三
    日為警查獲持有扣案之安非他命六包（淨重約十一．六八公克、包裝重一．四六
    公克）及吸食器一支，係供上訴人自己施用安非他命所用，不宜於本件幫助施用
    之犯行中予以沒收。認事用法，均無不合，量刑亦屬適當，被告上訴意旨徒以原
    判決量刑過當，任意指摘原判決不當，非有理由，應予駁回。
據上論斷，應依刑事訴訟法第三百六十八條、第三百七十一條，判決如主文。
本案經檢察官陳銘章到庭執行職務。
中      華      民      國    八十九     年      五       月     十     日
                                  臺灣高等法院臺中分院刑事第五庭
                                        審判長法  官  吳  火  川
                                              法  官  郭  同  奇
                                              法  官  朱      樑
右正本證明與原本無異。
被告不得上訴。
檢察官得上訴。
如不服本判決應於收受送達後十日內向本院提出上訴書狀，其未述上訴之理由者並
得於提起上訴後十日內向本院補提理由書（均須按他造當事人之人數附繕本）。
                                              書記官  江  茂  榮
中      華      民      國    八十九     年     五       月    十二    日
                                                                        Ｑ


司法院資訊處製作；財團法人民間司法改革基金會備份。
